Inventaris van het archief van het Kantongerecht te Noordwijk, 1842-1876
Nationaal Archief, Den Haag
Kantongerecht Noordwijk
1842-1876
301
9.50 meter; 55 inventarisnummers.
Normale geschreven, getypte en gedrukte documenten, geen bijzondere handschriften.
Nationaal Archief, Den Haag
Kantongerecht te Noordwijk
De strafzaken die het Kanton behandelt zijn hoofdzakelijk overtredingen. De civielrechtelijke zaken zijn met name geldvorderingen tot een bepaald bedrag, maar ook arbeids- en huurzaken en pachtkwesties. In 1877 werd het Kantongerecht te Noordwijk opgeheven en ondergebracht bij het Kantongerecht Leiden. In het archief bevinden zich, zonder al teveel ordening, akten, vonnissen en repertoria. Verder heeft het archief in 2000 een supplement toegevoegd gekregen met daarin enkele registers betreffende protesten van wissel, bijl-en koopbrieven, akten van vennootschap, vonnissen en beroepen in cassatie en hoger beroep in strafzaken, en een klapper op namen van veroordeelden in politiezaken.
Archiefvorming
Geschiedenis van het archiefbeheer
De verwerving van het archief
Het archief is bij Koninklijk Besluit of ministeriële beschikking overgebracht.
3.03
Aanwijzingen voor de gebruiker
Openbaarheidsbeperkingen
Volledig openbaar.
Materiële beperkingen
Aanvraaginstructie
Openbare archiefstukken kunnen online worden aangevraagd en gereserveerd. U kunt dit ook via de terminals in de studiezaal van het Nationaal Archief doen. Om te kunnen reserveren dient u de volgende stappen te volgen:
U maakt een profiel aan op www.gahetna.nl, en logt vervolgens in
Via de archiefinventaris (alleen de beschrijvingen met rode nummers) selecteert u het gewenste archiefstuk door op de knop 'Reserveren' te klikken
In het volgende scherm geeft u aan op welke dag u het archiefstuk wilt inzien
Indien u zich bevindt in de studiezaal en een tafelnummer heeft ontvangen kunt u dit nummer vermelden. Als u geen tafelnummer heeft kunt u tafelnummer 777 laten staan
Vervolgens bevestigt u uw reservering door deze te versturen.
Verwant materiaal
Beschikbaarheid van kopieën
Beschrijving van de series en archiefbestanddelen
- Eerste overdracht, A.
  - Akten, vonnissen en repertoria, 1842-1876; 1-47
    - 1842 Rep 1840-1842, 1
      Niet raadpleegbaar
    - 1844-1846, 2
    - 1854, 3
    - 1955, 4
    - 1855, 5
    - 1856, 6
    - 1956, 7
    - 1857, 8
    - 1857, 9
    - 1858, 10
    - 1858, 11
    - 1859, 12
    - 1859, 13
    - 1860, 14
    - 1860, 15
    - 1860, 16
    - 1860, 17
    - 1862, 18
    - 1962, 19
    - 1863, 20
    - 1863, 21
    - 1863, 22
    - 1864, 23
    - 1864, 24
    - 1865, 25
    - 1865, 26
    - 1865, 27
    - 1866, 28
    - 1867, 29
    - 1867, 30
    - 1868, 31
    - 1869, 32
    - 1869, 33
    - 1870, 34
    - 1870, 35
    - 1871, 36
    - 1872, 37
    - 1873, 38
    - 1873, 39
    - 1873, 40
    - 1874, 41
    - 1874, 42
    - 1875, 43
    - 1875, 44
    - 1876, 45
    - 1876, 46
    - 1876, 47
- Supplement 2000, B.
  - Keuren en reglementen van diverse gemeenten binnen het kanton en notificaties van de provincie Zuid-Holland, 1814-1857.; 48
  - Register van protesten van wissel, 1853-1857; 49
  - Register van bijl-en koopbrieven, 1858-1862; 50
  - Register van akten van vennootschap, 1839-1877; 51
  - Register van vonnissen in cassatie vernietigd door de Hoge Raad, 1842; 52
  - Register van beroepen in cassatie, 1853; 53
  - Register hoger beroep in strafzaken, 1840-1877; 54
  - Klapper op namen van veroordeelden in politiezaken, 1838-1850; 55